output/dictionaries/Medzuslovjansky_KomboLatinicaKirilica.aff
SET UTF-8

TRY -ABCDEFGHIJKLMNOPQRSTUVWXYZčČžŽěĚšŠabcdefghijklmnopqrstuvwxyzЈјЦцУуКкЕеНнГгШшЗзХхФфЫыВвАаПпРрОоЛлДдЖжЄєЧчСсМмИиТтЬьБбЊњЉљđĐśŚęĘŕŔřŔťŤųŲåÅďĎľĽźŹćĆńŃȯȮėĖòÒèÈ

BREAK 1
BREAK =

NOSPLITSUGS

WORDCHARS -

FLAG long

COMPOUNDBEGIN xB
COMPOUNDEND xE
COMPOUNDPERMITFLAG xP
ONLYINCOMPOUND xO

ICONV 4
ICONV њ нј
ICONV љ лј
ICONV нь нј
ICONV ль лј

MAP 24
MAP ćčc
MAP ęeěėèé
MAP ųu
MAP åa
MAP oȯòó
MAP đ(dž)
MAP ľlłĺ
MAP nňń
MAP rŕř
MAP tť
MAP dď
MAP sś
MAP źz
MAP иі
MAP ђ(дж)
MAP ћ(ч)
MAP јй
MAP я(ја)
MAP ю(ју)
MAP ї(ји)
MAP эе
MAP ј'ъ
MAP ъа
MAP ъо

REP 78
REP e ě
REP e y
REP i y
REP y i
REP e je
REP y e
REP l lj
REP s ss
REP ě e
REP ljenje jenje
REP tuty tutoj
REP j ju
REP og ogo
REP v u
REP ě je
REP je ě
REP y j
REP jedny jedin
REP oro ra
REP olo la
REP sistemom sistemoju
REP gleda gledě
REP gleda gledi
REP krov krv
REP česky čsky
REP gde kde
REP nemečesk němečsk
REP daby da_by
REP lej ljev
REP sa _se
REP sja _se
REP nedolgo ne_dolgo
REP ii iji
REP sofii zofiji
REP svjat svet
REP ogo ojego
REP stč šč
REP št šč
REP aja ajuči
REP е є
REP е ы
REP и ы
REP ы и
REP е је
REP ы е
REP л лј
REP с сс
REP є е
REP лјенје јенје
REP туты тутој
REP ј ју
REP ог ого
REP в у
REP є је
REP је є
REP ы ј
REP једны једин
REP оро ра
REP оло ла
REP системом системоју
REP гледа гледє
REP гледа гледи
REP кров крв
REP ческы чскы
REP где кде
REP немеческ нємечск
REP дабы да_бы
REP леј љев
REP са _се
REP сја _се
REP недолго не_долго
REP ии ији
REP софии зофији
REP свјат свет
REP ого ојего
REP стч шч
REP шт шч
REP аја ајучи

PFX zz Y 1
PFX zz 0 naj .

PFX zx Y 1
PFX zx 0 нај .

SFX AA Y 18
SFX AA 0 0/xPxE .
SFX AA о о/xPxBxO .
SFX AA ко чи/xPxE .
SFX AA ко чеса/xPxE .
SFX AA о а/xPxE .
SFX AA ко чесе/xPxE .
SFX AA ко чиј/xPxE .
SFX AA ко чес/xPxE .
SFX AA о у/xPxE .
SFX AA ко чеси/xPxE .
SFX AA ко чах/xPxE .
SFX AA ко чесах/xPxE .
SFX AA ко чам/xPxE .
SFX AA ко чесам/xPxE .
SFX AA 0 м/xPxE .
SFX AA ко чесем/xPxE .
SFX AA ко чами/xPxE .
SFX AA ко чесами/xPxE .

SFX AB Y 80
SFX AB ти л .
SFX AB ти ла .
SFX AB ти ло .
SFX AB ти ли .
SFX AB сати шу .
SFX AB сати шем .
SFX AB сати шеш .
SFX AB сати ше .
SFX AB сати шемо .
SFX AB сати шете .
SFX AB сати шут .
SFX AB ти х .
SFX AB ти ше .
SFX AB ти хмо .
SFX AB ти сте .
SFX AB ти ху .
SFX AB сати ши .
SFX AB сати шимо .
SFX AB сати шите .
SFX AB сати шучи .
SFX AB сати шучего .
SFX AB сати шучему .
SFX AB сати шучим .
SFX AB сати шучем .
SFX AB сати шучих .
SFX AB сати шучими .
SFX AB сати шуча .
SFX AB сати шучу .
SFX AB сати шучеј .
SFX AB сати шучеју .
SFX AB сати шуче .
SFX AB сати шемы .
SFX AB сати шемого .
SFX AB сати шемому .
SFX AB сати шемым .
SFX AB сати шемом .
SFX AB сати шемо .
SFX AB сати шема .
SFX AB сати шему .
SFX AB сати шемој .
SFX AB сати шемоју .
SFX AB сати шеми .
SFX AB сати шеме .
SFX AB сати шемых .
SFX AB сати шемым .
SFX AB сати шемыми .
SFX AB ти вши .
SFX AB ти вшего .
SFX AB ти вшему .
SFX AB ти вшим .
SFX AB ти вшем .
SFX AB ти вших .
SFX AB ти вшими .
SFX AB ти вша .
SFX AB ти вшу .
SFX AB ти вшеј .
SFX AB ти вшеју .
SFX AB ти вше .
SFX AB ти ны .
SFX AB ти ного .
SFX AB ти ному .
SFX AB ти ным .
SFX AB ти ном .
SFX AB ти ни .
SFX AB ти не .
SFX AB ти ных .
SFX AB ти ными .
SFX AB ти на .
SFX AB ти ну .
SFX AB ти ној .
SFX AB ти ноју .
SFX AB ти но .
SFX AB ти нје/xPxE .
SFX AB ти нја/xPxE .
SFX AB ти нју/xPxE .
SFX AB ти нјем/xPxE .
SFX AB ти ниј/xPxE .
SFX AB ти нјам/xPxE .
SFX AB ти нјами/xPxE .
SFX AB ти нјах/xPxE .

SFX AC Y 11
SFX AC 0 0/xPxE .
SFX AC а о/xPxBxO .
SFX AC а ы/xPxE .
SFX AC а у/xPxE .
SFX AC а 0 .
SFX AC а є/xPxE .
SFX AC 0 х/xPxE .
SFX AC 0 м/xPxE .
SFX AC а оју/xPxE .
SFX AC 0 ми/xPxE .
SFX AC а о/xPxE .

SFX AD Y 4
SFX AD то ого .
SFX AD то ом .
SFX AD то ому .
SFX AD то ым .

SFX AE Y 28
SFX AE 0 0/xPxE .
SFX AE ы о/xBxPxE .
SFX AE ы а/xPxE .
SFX AE ы ого/xPxE .
SFX AE ы у/xPxE .
SFX AE ы ој/xPxE .
SFX AE ы ом/xPxE .
SFX AE ы ому/xPxE .
SFX AE 0 м/xPxE .
SFX AE ы оју/xPxE .
SFX AE ы и/xPxE .
SFX AE ы е/xPxE .
SFX AE 0 х/xPxE .
SFX AE 0 ми/xPxE .
SFX AE кы ши/zx .
SFX AE кы шего/zx .
SFX AE кы шему/zx .
SFX AE кы шим/zx .
SFX AE кы шем/zx .
SFX AE кы ше/zx .
SFX AE кы ша/zx .
SFX AE кы шу/zx .
SFX AE кы шеј/zx .
SFX AE кы шеју/zx .
SFX AE кы ших/zx .
SFX AE кы шим/zx .
SFX AE кы шими/zx .
SFX AE кы је/zx .

SFX AF Y 28
SFX AF 0 0/xPxE .
SFX AF ы о/xBxPxE .
SFX AF ы а/xPxE .
SFX AF ы ого/xPxE .
SFX AF ы у/xPxE .
SFX AF ы ој/xPxE .
SFX AF ы ом/xPxE .
SFX AF ы ому/xPxE .
SFX AF 0 м/xPxE .
SFX AF ы оју/xPxE .
SFX AF ы и/xPxE .
SFX AF ы е/xPxE .
SFX AF 0 х/xPxE .
SFX AF 0 ми/xPxE .
SFX AF ликы чши/zx .
SFX AF ликы чшего/zx .
SFX AF ликы чшему/zx .
SFX AF ликы чшим/zx .
SFX AF ликы чшем/zx .
SFX AF ликы чше/zx .
SFX AF ликы чша/zx .
SFX AF ликы чшу/zx .
SFX AF ликы чшеј/zx .
SFX AF ликы чшеју/zx .
SFX AF ликы чших/zx .
SFX AF ликы чшим/zx .
SFX AF ликы чшими/zx .
SFX AF ликы че/xPxE .

SFX AG Y 99
SFX AG ти л .
SFX AG ти ла .
SFX AG ти ло .
SFX AG ти ли .
SFX AG ти ју .
SFX AG ти м .
SFX AG ти јеш .
SFX AG ти ш .
SFX AG ти је .
SFX AG ти 0 .
SFX AG ти јемо .
SFX AG ти мо .
SFX AG ти јете .
SFX AG и е .
SFX AG ти јут .
SFX AG ти х .
SFX AG ти ше .
SFX AG ти хмо .
SFX AG ти сте .
SFX AG ти ху .
SFX AG ти ј .
SFX AG ти јмо .
SFX AG ти јте .
SFX AG ти јучи .
SFX AG ти јучего .
SFX AG ти јучему .
SFX AG ти јучим .
SFX AG ти јучем .
SFX AG ти јучих .
SFX AG ти јучими .
SFX AG ти јуча .
SFX AG ти јучу .
SFX AG ти јучеј .
SFX AG ти јучеју .
SFX AG ти јуче .
SFX AG ти јемы .
SFX AG ти јемого .
SFX AG ти јемому .
SFX AG ти јемым .
SFX AG ти јемом .
SFX AG ти јемо .
SFX AG ти јема .
SFX AG ти јему .
SFX AG ти јемој .
SFX AG ти јемоју .
SFX AG ти јеми .
SFX AG ти јеме .
SFX AG ти јемых .
SFX AG ти јемым .
SFX AG ти јемыми .
SFX AG ти мы .
SFX AG ти мого .
SFX AG ти мому .
SFX AG ти мым .
SFX AG ти мом .
SFX AG ти мо .
SFX AG ти ма .
SFX AG ти му .
SFX AG ти мој .
SFX AG ти моју .
SFX AG ти ми .
SFX AG ти ме .
SFX AG ти мых .
SFX AG ти мым .
SFX AG ти мыми .
SFX AG ти вши .
SFX AG ти вшего .
SFX AG ти вшему .
SFX AG ти вшим .
SFX AG ти вшем .
SFX AG ти вших .
SFX AG ти вшими .
SFX AG ти вша .
SFX AG ти вшу .
SFX AG ти вшеј .
SFX AG ти вшеју .
SFX AG ти вше .
SFX AG ти ны .
SFX AG ти ного .
SFX AG ти ному .
SFX AG ти ным .
SFX AG ти ном .
SFX AG ти ни .
SFX AG ти не .
SFX AG ти ных .
SFX AG ти ными .
SFX AG ти на .
SFX AG ти ну .
SFX AG ти ној .
SFX AG ти ноју .
SFX AG ти но .
SFX AG ти нје/xPxE .
SFX AG ти нја/xPxE .
SFX AG ти нју/xPxE .
SFX AG ти нјем/xPxE .
SFX AG ти ниј/xPxE .
SFX AG ти нјам/xPxE .
SFX AG ти нјами/xPxE .
SFX AG ти нјах/xPxE .

SFX AH Y 5
SFX AH 0 0/xPxE .
SFX AH о о/xPxBxO .
SFX AH о а/xPxE .
SFX AH о у/xPxE .
SFX AH 0 м/xPxE .
